Inventaris van het archief van het Rijksinstituut voor Oorlogsdocumentatie (RIOD), 1933-1966
Nationaal Archief, Den Haag
- VOOROORLOGS EN OORLOGS ARCHIEF 1933-1946, A
  - DIVERSEN BIJ HET VOOROORLOGS EN OORLOGS ARCHIEF, 32.
    - Exemplaren van het Nederlands Politiebild; buitengewoon politiéblad. 1, 8, 16 mrt. 1944 13 mrt. 1944, Mededeling van het Rijksbureau voor hout. 22. dec. 1942; Vertaling van een brief van Rauter. 7-sept. 1943; Rapport van gevangenen. 1945; [1942-1945]; 729
    - 16e en 46e Rundschreibens aan de Nederlandse burgemeesters van Die Deutsche Krankenkasse für die Niederlande., 1941 en 1944; 730
    - Deutsche Krankenkasse für die Niederlande: gedrukte stukken, formulieren., 1940 t/m 1945; 731
- NAOORLOGS ARCHIEF 1945 t/m 1966, B
  - BEVRIJDING, ANNEXATIEVRAAGSTUKKEN, 33.
    - Surpreme Headquarters Allied expeditionary -Voorlichting; Memorandum, 20 okt. 1944, Rapport 3 dec. 1944; Memorandum 5 jan 1945; Brief. 19 apr. 1945; 732
    - Brief van H. van den Toren aan Churchill., 9 mei 1945; 733
    - Toespraak tot het personeel van de Nederlandse Spoorwegen na de bevrijding., 8 mei 1945; 734
    - Toespraken van de burgemeester van Nijmegen., 17 sept. 1945; 735
    - Dooumenten betreffende de sitautie tijdens en na de bevrijding. 1944 t/m 1945, Brochure over Walraven van Hall.; 10 febr. 1916-12 febr.1945; 736
    - Opmerkingen van de werkcommissie Limburg i/z het memorandum van de Nederlandse regering betreffende de Nederlandse territoriale en economische eisen t.a.v. Duitsland. (Rapport)., 24 nov. 1946; 737
    - Brochure, correspondentie, nota's, memorandums, rapporten, agenda's vergaderingen van werkcomités over gebeidsuitbreiding. (Het annexatievraagstuk), 1945 en 1946; 738
    - Stukken met betrekking tot het annexatievraagstuk: correspondentie, brochures, radioredes, nota's i/z het watervraagstuk, bevolkingsvraagstuk en gebiedsuitbreiding., 1946; 739
    - Correspondentie, nota's en rapporten over gewenste grenscorrecties., 1946; 740
    - Rapporten, correspondentie, nota's over grenscorrecties ed. en het Indonesische vraagstuk., 1945 t/m 1947; 741
  - PLAATSELIJK INTERKERKELIJK BUREAU TE DEN HAAG, 34.
    - Exploitatieoverzicht, stukken i/z de organisatie, rapporten van de sociale en medische afdeling. Diverse rapporten accountantsrapporten en conoeptrapporten., 1945; 742
    - Notulen vergaderingen, verslagen, lijsten met wijkbureaus, exploitatieoverzicht, balansen., 1945; 743
    - Correspondentie, notulen vergaderingen, accountantsrapporten, brochures, namenlijsten., 1945 t/m 1947; 744
    - Inkomende correspondentie, verslagen, notulen vergaderingen., 1945 t/m 1946; 745
    - Dossier i/z de werkcommissie van de nationale commisseie voor kinderuitzending, rappotten, correspondentie en notulen., 1945; 746
    - Werkschema's, correspondentie, rapporten, gedrukte formulieren van de afdeling Voeding., 1945 en 1946; 747
    - Werkoverzichten, inkomende en uitgaande correspondentie, formulieren, programma's, lijsten van ontvangen goederen, rapporten van de afdeling voeding en de afdeling., 1945; 748
    - Rapporten, correspondentie van de sociale afdeling, kinderuitsending, voeding en vervoer, kindertehuizens: balansen, accountantsrapporten, rij-opdrachten, autostaten., 1945; 749
    - Correspondentie, modellen voor de administratie, afdeling kinderuitzending; rapporten en overzicht, balans en notulen van de medisehe afdeling., 1945 t/m 1946; 750
    - Rapporten over de werkzaamheden, debiteurenlijsten, circulaires, notulen vergaderingen, verslag van de medische afdeling, stukken i/z de wijkbureaus., 1945 t/m 1946; 751
    - Rapporten ed. van de afd. Noodvoedselvoorziening, 1945; 752
    - Rapporten, correspondantie etc. van het centraal bureau., 1945; 753
    - Rapporten etc, van de afdeling voeding, de sociale afdeling en de medische afdeling., 1945; 754
    - Correspondentie en rapporten over kinderuitzending., 1945; 755
    - Diversen van alle afdelingen., 1945; 756
  - COMMISSIES, BONDEN ED. NA DE OORLOG, 35.
    - Notulen van vergaderingen van de Nationale Adviescommissie, 1945; 757
    - Stichting tijdelijke academie (opgericht 26 febr. 1945) statuten, en statutenwijzigingen, mededelingenbladen: 1945, Tijdelijke academie in Zuid-Nederland.Verslag bij de officiële sluiting. 20 dec. 1945; 758
    - Oproep tot stichting van een Bond van Intellectuelen en kunstenaars., mrt. 1945; 759
    - Hoge Veluwe. Rapport van J. Bakker. sept. 1950, Rapport Van J. Bakker. Notitie. dec. 1950; 760
  - VERMISTE PERSONEN, 36.
    - Opsporingen van vermisten in de bezettingstijd: Namenlijst van gevangenen te Hameln (Nederlanders). 1945, Brief uit Vught over naar Duitsland overgebraahte gevangenen(origineel!) 10 sept. 1945; Afschriften van brieven inzake opsporing van vermiste personen. 1945; 761
    - Brieven van terdoodveroordeelden aan familie en vrienden; Opgaven voor de erelijst der namen van hen die voor het vaderland gevallen zijn; 1942 t/m 1944 1945, Fotocopieën en copieën van brieven over en van terdoodveroordeelden. 1941 t/m 1943; [1941-1945]; 762
    - Centraal bureau van onderzoek inzake de vererving van de nalatenschappen van vermiste personen. Diverse rapporten, correspondentie etc., 1949 t/m 1952; 763
    - Rapporten van de centrale acoountantsdienst van het ministerie van Financiën betreffende de organisatie (administratieve organisatie) van de Stichting Centraal bureau voor onderzoek inzake de vererving van de nalatenschappen van vermiste personen., 1949 t/m 1953; 764
    - Centraal bureau van onderzoek inzake vererving van de nalatenschappen van vermiste personen; diverse correspondentie en rapporten., 1950; 765
    - Verslagen van het centraal bureau van onderzoek inzake de vererving van de nalatenschappen van vermiste personen., 1950 t/m 1954; 766
  - GETUIGENVERKLARINGEN, 37.
    - Getuigenverklaringen van mensen die in gevangenis of concentratiekamp gezeten hebbben; Over concentratiekampen/gevangenissen; getuigen A t/m B, 767
    - Getuigenverklaringen van mensen die in gevangenis of concentratiekamp gezeten hebbben; Over concentratiekampen/gevangenissen; getuigen. E t/m I, 768
    - Getuigenverklaringen van mensen die in gevangenis of concentratiekamp gezeten hebbben; Over concentratiekampen/gevangenissen; getuigen. K, 1946 t/m 1952; 769
    - Getuigenverklaringen van mensen die in gevangenis of concentratiekamp gezeten hebbben; Over concentratiekampen/gevangenissen; getuigen. L t/m O, 770
    - Getuigenverklaringen van mensen die in gevangenis of concentratiekamp gezeten hebbben; Over concentratiekampen/gevangenissen; getuigen. P, 771
    - Getuigenverklaringen van mensen die in gevangenis of concentratiekamp gezeten hebbben; Over concentratiekampen/gevangenissen; getuigen. R, 1947; 772
    - Getuigenverklaringen van mensen die in gevangenis of concentratiekamp gezeten hebbben; Over concentratiekampen/gevangenissen; getuigen. S, 773
    - Getuigenverklaringen van mensen die in gevangenis of concentratiekamp gezeten hebbben; Over concentratiekampen/gevangenissen; getuigen. T t/m V, 774
    - Getuigenverklaringen van mensen die in gevangenis of concentratiekamp gezeten hebbben; Over concentratiekampen/gevangenissen; getuigen. W t/m Wijzen, 775
    - Getuigenverklaringen van mensen die in gevangenis of concentratiekamp gezeten hebbben; Over concentratiekampen/gevangenissen; getuigen. Wijzen t/m Z, 776
    - Getuigenverklaringen van E.A. Cohen over Auschwitz en Westerbork., 777
    - Getuigenverklaringen van personen die in verscheidene kampen gezeten hebben, 778
    - Getuigenverklaringen over het concentratiekamp Bergen-Belsen, 1945 t/m 1946; 779
    - Lijst van bevrijde Nederlanders uit Buchenwald; Bericht; Diverse rapporten i/z het Volksfront; adressenlijst van oud-Buchenwalders; getuigenverklaringen; 1945, Copie van een brief aan de directeur van het protocol van het ministerie van buitenlandse zaken. 24 mrt. 1948; Transport naar Lamberg (namenlijst) 25 jan. 1944; Jodenactie (rapport). 30 nov. 1938; [1938-1948]; 780
    - Concentratiekamp Buchenwald: berichten van comités van verscheidene landen over de illegale voorbereidingen voor een internationale antifascistische samenwerking; rapporten over de toestanden in het proefblok voor vlektyphus; stukken handelende over de leiders van het kamp., 1945; 781
    - Namenlijst van Hollanders overleden in het buitencommando Halberstadt van het concentratiekamp Buchenwald. Verklaring van Willem Helstrijd over concentratiekamp Dachau., 1945; 782
    - Concentratiekamp Dachau: getuigenverklaringen; 1945 t/m 1946, transportlijst gevangenen van Dachau naar Kottern; juni 1944; Namenlijst van Nederlanders in Dachau. apr. 1945; Deportatielijst. 17 jan 1945; [1944-1946]; 783
    - Deportatielijsten van conc. kamp Dachau., febr. en mrt. 1945; 784
    - Deportatielijsten van concentratiekamp Dachau; dodenlijsten. april 1945, Rapport van het Nederlandse Rode Kruis, afwikkelingsbureau concentraitekampen. 2 mei 1945; 785
    - Getuigenverklaringen en dodenlijsten van concentratiekamp Neuengamme., 1945; 786
    - Getuigenverklaringen en dodenboeken van concentratiekampen Neuengamme en Sandbostel., 1945 t/m 1946; 787
    - Getuigenverklaringen en dodenlijsten van concentratiekamp Ravensbrück., 1945; 788
    - Getuigenverklaringen, fotocopieën van een Franstalig rapport over concentratiekamp Dora. 1945 t/m 1946, Rapporten van The International Tracing Service. maart 1950; [1945-1946, 1950]; 789
    - Getuigenverklaringen van concentratiekamp Flossenbürg door de Netherlands Tracing Mission opgemaakt., 1950; 790
    - Getuigenverklaringen over concentratiekamp Mauthausen en buitenkampen door de Neth. Tracing Mission., 1950; 791
    - Getuigenverklaringen ed. over concentratiekamp Natzweiler door de Netherlands Tracing Mission., 1946 t/m 1950; 792
    - Getuigenverklaringen ed. van concentratiekamp Theresienstadt opgenomen door The Jewish Central Information Office., 1945; 793
    - Namenlijsten van Fransen overleden in Allach., 1945; 794
  - COLLECTIE HIRSCHFELD (Documentatie voor het geschiedwerk), 38.
    - Diverse rapporten, coorespondentie ed. uit de collectie van Dr. H.M. Hirschfeld., 1941 t/m 1945; 795
    - Diverse rapporten en correspondentie, Collectie Hirschfeld., 1940 t/m 1945; 796
    - Circulaires, correspondentie, nota's, rapporten, memorandi ed. uit de collectie Hirschfeld., 1940 t/m 1945; 797
    - Rapport i/z de voedselvoorziening; conceptverordeningen, en verordeningen correspondentie uit de collectie Hirschfeld., 1940 t/m 1945; 798
    - Diverse rapporten en correspondentie uit de collectie Hirschfeld., 1940 t/m 1945; 799
    - Gesprek van A. de Leeuw van het Rijksinstituut voor Oorlogsdocumentatie met Dr. M.A. Hirschfeld i/z overdracht van zijn archivalia (collectie Hirschfeld)., 16 mei 1955; 800
  - DIVERSE NAOORLOGSE RAPPORTEN, 39.
    - Rapport: Das Attentat von 20 juli 1944 und seine Hintergründe door Hans Schwarz., datumloos; 801
    - Rapport over: de duitse strafrechtspraak in Nederland i/z Kriegsgerichte, Oberen Landesgericht en Civiel Standrecht., datumloos; 802
    - Documentatiegegevens betreffende het zedelijke leven gedurende de Jaren 1940-1945 van de politie te Melissant in Overflakkee., 803
    - Rapport: De geneeskundige en gezondheidsdienst gedurende de tweede wereldoorlog., jan. 1946; 804
    - Rapport: Zentralauftragstelle als stichting van de Duitse kamer van Koophandel, opgericht sept. 1940, door H. Pieper., 20 jan. 1946; 805
    - Rapport: Radio in de bezettingstijd., 1 aug. 1946; 806
    - Rapport: "Gewerbliche Wirtschaft" 1946, Rapport: "Het Departement van Sociale zaken in bezettingstijd" door Ir. R.A. Verwey. mei 1945; [1945, 1946]; 807
    - Rapporten over het verzet door verzetsmensen van de raad van verzet en de Binnenlandse Strijdkrachten; brieven en rapporten aan de commissie voor documentatie ter voorlichting en voorbereiding van het uitreiken van onderscheidingen., 1946; 808
    - Verslagen, rapporten, memo's van en over de verzetsbeweging de Inlichtingendienst., 1946 t/m 1948; 809
    - Rapport: Het Führer-principe door G.A.S. Snijder., 4 sept 1947; 810
    - Rapport: De spoorwegstaking door G.A.S. Snijder., 4 sept. 1947; 811
    - Kort chronologisch verslag van de handelingen der Amsterdamse politie t.a.v. Joden guderende het tijdvak 1938-1945. 10 sept. 1947, Geschiedenis van het politiebataljon Amsterdam 12 mrt. 1951; [1947, 1951]; 812
    - Rapport: Verzetsuitkeringen aan Jehova's-getuigen door Mr. I.A. Diepenhorst, uitgebracht aan het rijksinstituut voor oorlogsdocumentatie(met concepten)., mrt. 1950; 813
    - Rapporten i/z Het onderzoek naar de geschiedenis van de Rijksbureaus door A.J. van der Leeuw. Rapport: Het beleid van het Rijksbureau voor huiden en leder gedurende de periode 1940-1945., 1950 en 1951; 814
  - PARKET VAN DE PROCUREUR-FISCAAL BIJ HET BIJZONDER GERCHTSHOF TE AMSTERDAM DIENST VOORLICHTING., 40.
    - Verschillende rapporten i/z voorlichting bijzondere rechtspleging., 1946 t/m 1948; 815
    - Rapport: Arrestaties, Verhoren, fusilleringen door de Duitse politie., 30 jan. 1948; 816
    - Rapport: Weekblad: "De Waag", 1 mrt. 1948; 817
    - Rapport: Deutsches Nachrichtenbüro, 1 mrt. 1948; 818
    - Rapport: Verkeerscontroledienst, 3 mrt. 1948; 819
    - Rapport: S.A. en Schutztruppe. 5 maart 1948, Aanvullend rapport: S.A. en Schutztruppe; 18 mrt. 1948; 820
    - Rapport: Deutsche Ordnungspolizei., 10 mrt. 1948; 821
    - Rapport: Zeeland bedreigd., 2 apr. 1948; 822
    - Rapport: Orginisation-Abteilung-Transportkolonne Speer., 16 apr. 1948; 823
    - Rapport: Vrederechtspraak, 26 apr, 1948; 824
    - Rapport: Nederlandse Socialistische werkgemeenschap, 26 juli 1948; 825
    - Rapport: Organisatie van het bedrijfsleven in bezettingstijd (Commissie Wolterson), 8 sept. 1948; 826
    - Rapport: Het orgaan "De Misthoorn", 21 okt. 1948; 827
    - Rapport: Propaganda in bezettingstijd, 26 nov. 1948; 828
    - Rapport: Propaganda in bezettingstijd., 26 nov. 1948; 829
    - Rapport: Nederlandse politie tijdens de bezettingsjaren, 3 Jan. 1949; 830
    - Rapport: Wasserschutzpolizei, 4 maart 1949; 831
    - Rapport: Wachdienst Niedersachsen-Flamenlagen., 26 apr. 1949; 832
    - Rapport: De Kraftfahrt-transport.dienstman en zijn nationaliteit., 27 apr. 1949; 833
    - Rapport: De Beauftragte des Reichskommissars für die besetzten niederländischen Gebiete für die einzelnen Provinzen. Deel I. juni 1949, Idem deel II. (Aanvullende aantekeningen); juli 1949; 834
  - DIVERSEN BIJ HET NAOORLOGS ARCHIEF, 41.
    - Algemene documenten over Nederlands situatie tijdens de bezetting, bevrijding en erna. (Archief J.J. Vorring), 1940 t/m 1946; 835
    - Gestencilde brief van het "Rijksbureau voor de voortplanting" (humor), datumloos; 836
    - Brief van het Abwicklungsbüro Jüdischer Angelegenheiten i/z Roemeense Joden., 22-febr 1958; 837
  - PROCESSEN BIJ DE BIJZONDERE GERECHTSHOVEN IN NEDERLAND PROCESSEN-VERBAAL EN VERHOREN VAN BE POLITIEKE RECHERCHE NEDERLAND VERHOREN VAN AMBTENAREN VAN HET RIJKSINSTITUUT VOOR OORLOGSDOCUMENTATIE (Rivodoc)., 42.
    eerst bedrijven ed. dan personen, alfabetisch gerangschikt
    - Zitting in het proces tegen de Nederlandse Oost Compagnie van de bijzondere Raad van Cassatie te Den Haag., 25 febr. 1950; 838
    - Zittingen van het Bijzonder Gerechtshof, Den Haag,in het proces tegen de Nederlandse OOst Compagnie. 26, 27, 29 apr.1949, Uitspraak in deze zaak van het bijzonder Gerechtshof, (kamer Rotterdam), te Den Haag. 13 mei 1949; 839
    - Zittingen van de commissie van perszuivering van het Bijzonder Gerechtshof in het proces tegen het dagblad "De Tèlegraaf". (met uitspraak), 17, 18, 19 okt. 1946; 840
    - Proces verbaal van een verhoor van de politieke recherche Amsterdam i/z en van Dr. Arno Arlt., 1948; 841
    - Proces van het Bijzonder Gerechtshof tegen Karl P. Berg., 1948; 842
    - Proces-verbaal van een verhoor van Gottlob Berger; 29 aug. 1947, Verslag van een gesprek met Gottlob Berger door Rivodoc.; 14 okt. 1948; 843
    - Documentatie voor het Bijzonder Gerechtshof voor Prof. ds. H.P. Blok, datumloos; 844
    - Tenlastelegging van het Bijzonder Gerechtshof: Hans Otto Karl Böhmer., datumloos; 845
    - Memorie van Ir. Adriaan Bos t.b.v. zijn advocaat., 1945; 846
    - Verhoor van Dr. Rudolf Brandt door Rivodoc., 25 okt. 1947; 847
    - Processen verbaal, getuigenverklaringen en documenten voor documentatie van het Bijzonder Gerechtshof in het proces tegen A.H. den Breems, nov. 1945; 848
    - Proces-verbaal van een verhoor van Ir. H.F.E. Buchholz door het directoraatgeneraal voor bijzondere. rechtspleging., 1946; 849
    - Proces verbaal Wolter Buechi door het bureau bestrijding vermogensvlucht., datumloos; 850
    - Onderhoud met Dr. J. Albert Bühler door Rivodoc., 19 apr. 1949; 851
    - Vraaggesprek van Rivodoc met F.C. Christiansen, 12 dec. 1947; 852
    - Processen verbaal, verhoren en sententie van professor Dr. Jan van Dam door het bijzonder gerechtshof te Amsterdam., 1946-1948; 853
    - Verhoor van J.A. Dekker door de politieke recherche afd. Middelburg., 1 juli 1946; 854
    - Brief aan Generalkommissar Schmidt i/z Dibets; documentatie Bijzonder gerechtshof., 27 nov. 1941; 855
    - Proces-verbaal i/z aanhouding en in bewaringstelling van Raymond A. Dufour Door de politieke recherche afd. Utrecht., 10 mei 1947; 856
    - Proces-verbaal van de terechtstelling van het bijzonder gerechtshof te Amsterdam, vijfde kamer, tegen G. van Duyl., 1948 (19 maart); 857
    - Uiteenzetting voor een nationaal-socialistische school door Drs. Pieter Dijkema (er documentatie van het bijz. Gerechtshof)., datumloos; 858
    - Vonnis van de bijzondere raad van cassatie tegen Mr. Jacob Fr. P. Dijkhuis. 22 mrt. 1950, Vonnis van de Arondissementsrechtbank te Haarlem. 31 mei 1950; 859
    - Gesprek van Rivodoc met Erich Eftger., febr. 1950; 860
    - Proces-verbaal van de openbare terechtzitting van Hermanus F.A. Eman door het bijzonder gerechtshof te Den haag., 18 okt. 1948; 861
    - Verklaringen en rapporten van W.G. Fiebig t.a.v. Rivodoc en ter documentatie., 862
    - Notitie i/z bespreking van de ambassadeur te Bonn met Dr. Fischbock (voor Rivodoc). dec. 1965. jan 1966, Brief van dr. Fischbock 23 aug. 1941; [1941, 1965-1966]; 863
    - Verhoren, processen-verbaal van gesprekken door de politieke recherche met Lages, Harster en Janssen i/z Fischer., mei 1948; 864
    - Fotocopieën van een verhoor van Mr. Karel Joh. Frederiks door Dr. L.H.N. Bosch Ridder van Rosenthal, commissaris der Koningin te Utrecht., 30 juli 1945; 865
    - Fotocopieën van processen verbaal van F.H. aus der Fünten door de recherche van het bijzonder gerechtshof te Amsterdam en het Bureau opsporting oorlogsmisdrijven., 1946 t/m 1947; 866
    - Brief aan Aus der Fünten uit de oorlog ter documentatie van het bijzonder gerechtshof., 7 okt. 1942; 867
    - Vennis van de Bijzondere raad van cassatie der Eerste kamer over Ferdinand Hugo Aus der Fünten., 12 juli 1950; 868
    - Proces-verbaal van de politieke recherche te Bloemendaal vaan een verhoor van G. de Gelder., 7 juli 1945; 869
    - Sententie van het bijzonder Gerechtshof te Leeuwarden over Albert Konrad Gemmeker., 20 jan. 1947; 870
    - Politie Assen, Bureau opsporing oorlogsmisdrijven: Fotocopieën van proces-ver-baal no. 414 van verhoor A.K. Gemmeker., datumloos; 871
    - Gesprek van Rivodoc met Dr. Erhard Göpel., 28 juli 1959; 872
    - Processen-verbaal van verhoren van getuigen tegen J.A.C. Goyvaerts door de politieke recherche te Den Haag., 1947; 873
    - Proces-verbaal van de politieke recherche in het onderzoek naar Harster. 18 dec. 1947, Fotocopieën van verhoren en processen verbaal en een rapport van Harster zelf. 1949; Gesprek met Harster door Rivodoc. 3 maart 1949; [1947, 1949]; 874
    - Gesprekken met Harster door Rivodoc., 3 maart.1949; 875
    - Eigen verklaring van Denis Hatenboer., 30 aug. 1946; 876
    - Processen verbaal van Paul Helle door de Rijkspolitie te Rhenen en de politieke recherche., 5 aug. en 9 sept. 1946; 877
    - Proces verbaal van de politieke recherche in Hilversum contra Willem Johannes Heubel; Documentatie voor het proces bij het bijzonder gerechtshof: diverse oorlogse correspondentie en rapporten van dienstreizen., 4 aug. 1948; 878
    - Fotocopieën en copieën van verslagen en correspondentie ter documentatie van Ir. F.Q. den Hollander, voorzitter van de directie van het staatsbedrijf der artillerieinrichtingen., datumloos; 879
    - Uitspraak in het proces contra Pieter ten Hoorn door het bijzonder gerechtshof te Assen., 16 okt. 1947; 880
    - Gesprek door Rivodoc met Heinrich Hushahn., febr. 1950; 881
    - Processenverbaal, getuigenverhoren en ondervragingsrapporten van de Fam. Joseph door Bureau Opsporing oorlogsmisdadigers in Nederland., 1945 t/m 1950; 882
    - Resumés van het proces contra J. Ph van Kampen. 8 juli 1948, Fotocopieën van een brief i/z het R.K. Werkliedenverbond. 25 juli 1941; [1941, 1948]; 883
    - Psychiatrisch Rapport van Cornelis Johannes Kaptein aan het Bijzonder Gerechtshof., 1948; 884
    - Documentatiestukken, 1940 t/m 1948, correspondentie en proces-verbaal pol recherche contra prof. dr. J.M.N.Kapteyn. 6 maart 1948; 885
    - Rapporten, samengesteld door Paul Kies, leider van de Troelstra-beweging in Nederland; verhoor van Paul Kies door de Politieke recherche., 1946 en 1947; 886
    - Proces verbaal P.Ch.J. Kies deor de politieke recherche en rapport inzake spionage in kamp Schoorl door Paul Kies., 30 nov. 1948; 887
    - Proces verbaal van D.J.Kip door de politieke recherche., 30 nov. 1945; 888
    - Verhoor door Rivodoc van Gerhard Klopfer., 14 nov. 1947; 889
    - Gesprekken van Rivodoc met F. Knolle, 1950; 890
    - Fotocopieën van in het dossier aanwezige brieven van H. Koechlin ter documentatie van het bijz. gerechtshof., 1941; 891
    - Proces verbaal van L.G. Kortenhorst door de pol. recherche., datumloos; 892
    - Zitting van het Bijzonder gerechtshof tegen J.J. Kotälla., 1945/1946; 893
    - Processen verbaal van de recherche van het bijzonder Gerechsthof contra Willy Lages., apr./mei 1949; 894
    - Verhoor van Dr. Hans Heinrich Lammers door Rivodoc., 10 maart 1948; 895
    - Strafzaak tegen L.L.Lentz door het bijzonder gerechtshof te Den Haag., 18 maart 1946; 896
    - Nadere verklaring op en documentatiestukken in de zaak Th. van Lier door Th. van Lier zelf., 17 mei 1946; 897
    - Stenografische verslagen van het proces tegen H.C. van Maasdijk bij het bijz. Gerechtshof te Den Haag., 1 mei 1946; 898
    - Proces tegen Jan Meekhof bij het bijzonder Gerechtshof te Leeuwareden., 6 apr. 1946; 899
    - Proces-verbaal tegen P.J. Meulenberg door de politieke recherche te Heerlen., 5 dec. 1945; 900
    - Proces verbaal tegen H.AAA. Meuwissen door de politieke recherche., 1945; 901
    - Proces tegen Arnaold Meyer bij het bijzonder gerechtshof te Den Bosch., 12 juni 1946; 902
    - Proces tegen Arnold Meyer bij de bijzondere raad van cassatie van de eerste kamer: zitting, pleitrede en conclusie., 19 okt. 1946; 903
    - Zitting van de bijz. raad van cassatie te Den Haag in het proces tegen Arnold Meyer. 13 nov. 1946, Idem. 11 juni 1947; Uitspraak. 25 juni 1947; [1946, 1947]; 904
    - Uitspraak in de zaak tegen Arnaold Meyer 25 juni 1947, Processen verbaal van de zitting van de bijzondere raad van cassatie. 16 okt. 1946; [1946, 1947]; 905
    - Zitting in het proces tegen A. Meyer (= A. Meyer-Schwencke); 23 febr. 1950, fotocopieën van brieven en kranteknipsels. 1948-1950; 906
    - Proces verbaal contra Dr.E.W.P. Meyer door het bureau opsporing oorlogsmisdrijven., 24 nov. 1947; 907
    - Proces verbaal cotra Dr. Hans Meyer en Dr. Wilhelm Münschof door het bureau opsporing oorlogsmisdrijven., 10 sept. 1946; 908
    - Proces-verbaal van de pol. recherche te Amsterdam contra E.G. Moesbergen. 30 aug. 1947, Proces verbaal van getuigeverhoren i/z Moesbergen van de pol. recherche te Amsterdam. 22 jan. 1947; 909